臺灣基隆地方法院刑事裁定　　　　　　　96年度聲減字第57號
聲　請　人　臺灣基隆地方法院檢察署檢察官
受　刑　人　甲○○
　　　　　　　　　　（現於臺灣新竹監獄執行中）
上列受刑人因違反毒品危害防制條例案件，已經判決罪刑確定，
聲請人聲請減刑及定其應執行之刑（96年度聲減字第285 號），
本院裁定如下：
    主  文
甲○○所犯如附表所示違反毒品危害防制條例等罪，均減刑如附
表「減得之刑」欄所載，應執行有期徒刑月又拾伍日，如易科
罰金，以銀元佰元即新台幣玖佰元折算壹日。
    理  由
一、聲請意旨略以：受刑人甲○○於附表所列日期犯如附表所列
    之罪，經如附表所列之法院判處如附表所示之刑確定在案，
    因犯罪時間均在民國96年4 月24日以前，所犯如附表所示之
    罪，核與中華民國96年罪犯減刑條例第2 條第1 項第3 款規
    定相符，應依同條例第8 條第1 項、第10條第2 項（聲請書
    贅引同條例第8 條第3 項及第12條），聲請裁定減刑並定應
    執行刑，並依同條例第9 條諭知易科罰金之折算標準。
二、按犯罪在96年4 月24日以前者，除中華民國96年罪犯減刑條
    例另有規定外，有期徒刑、拘役或罰金，減其刑期或金額2
    分之1 ；又依該條例應減刑之罪，已經判決確定尚未執行或
    執行未完畢者，由檢察官或應減刑之人犯聲請最後審理事實
    之法院裁定之；復以，裁判確定前犯數罪均應減刑而未定執
    行刑者，就各罪依該條例第2 條、第4 條、第6 條至第8 條
    規定減刑後，適用刑法第51條定其應執行之刑，而裁判確定
    前犯數罪均應減刑而已定執行刑者，仍依上開規定，另定應
    執行之刑，刑法第54條之餘罪，亦同，中華民國96年罪犯減
    刑條例第2 條第1 項第3 款、第8 條第1 項及第10條分別定
    有明文。次按數罪併罰已定執行刑案件，如數罪均應減刑者
    ，於減刑後另定執行刑時，宜定為原定執行刑之2 分之1 ，
    數罪有應減刑、有不應減刑者，於減刑後另定執行刑時，宜
    在原定執行刑之刑期以下酌定其執行刑；又減刑後之易科罰
    金或易服勞役之折算標準，仍宜照原標準定之（法院辦理96
    年減刑案件應行注意事項第15項及第16項可資參照）。
三、經查：
（一）受刑人因於如附表所示之時間，犯如附表所示等罪，經本
      院分別以94年度易字第217 號及94年度易字第258 號判決
      判處如附表所示之刑，並經本就上開判決所科之刑，以95
      年度聲字第272 號定應執行有期徒刑7 月，如易科罰金，
      以300 元折算1 日，此有本院判決、裁定及臺灣高等法院
      被告前案紀錄表在卷供參，已堪認定，因受刑人所犯如附
      表所示之各罪，犯罪時間均在96年4 月24日以前，悉合於
      減刑條件，故應依上開減刑條例第2 條第1 項第3 款之規
      定分別予以減刑。
（二）又受刑人所犯如附表所示之犯行，前經本院分別有期徒刑
      5 月、3 月，並諭知易科罰金之折算標準，至於刑法第41
      條第1 項關於易科罰金之折算標準，雖於94年2 月2 日修
      正公布，並自95年7 月1 日起施行，然依減刑條例之減刑
      裁定，係按原判決之宣告刑而減之，並非重新判決，故是
      否准於易科罰金及其關於易科罰金之折算標準，均應依原
      判決時所應適用法律有關是否准於易科罰金及其折算標準
      決定之，並不生新舊法比較適用問題，而因受刑人所為上
      開犯罪，係於修正刑法施行前裁判，並已諭知易刑折算標
      準，參酌上開規定，如附表所示各罪經減刑後，應逕依原
      判決應定之標準，諭知易科罰金之折算標準，毋庸為新舊
      法之比較適用。
（三）另受刑人所犯如附表所示之各罪，合於定執行刑之要件，
      雖刑法第51條關於定執行刑已經修正，然依減刑條例之減
      刑裁定，並非重新判決，故減刑裁定並定應執行刑時，均
      應依原判決時所應適用法律有關定應執行刑之規定，不生
      新舊法比較適用之問題；本件受刑人所犯如附表所示之各
      罪，犯罪及裁判時間均在修正刑法施行前，且如附表所示
      之各罪，前已經本院定應執行有期徒刑7 月，參酌前開說
      明、減刑條例及應行注意事項之規定，本院為減刑裁定時
      ，應逕依原判決時所應適用之法律，定其應執行之刑，毋
      庸為新舊法之比較適用。從而，本件聲請核無不合，應予
      准許。
（四）復以，沒收、追徵、追繳不在減刑範圍以內，應照原判決
      執行，裁定主文亦不必記載，但應於理由欄敘明（法院辦
      理96年減刑案件應刑注意事項第13項可資參照）。本件受
      刑人所犯如附表編號2 所示之罪，經本院以如附表所示之
      判決判處如附表所示之刑，同時為沒收之宣告，參酌上開
      說明，原判決所為沒收之宣告均不在減刑範圍內，應併同
      執行之，附此敘明。
四、依中華民國96年罪犯減刑條例第2 條第1 項第3 款、第8 條
    第1 項、第10條第2 項前段，刑法第53條，修正前刑法第41
    條第1 項前段、第51條第5 款，修正前罰金罰鍰提高標準條
    例第2 條，現行法規所定貨幣單位折算新台幣條例第2 條，
    裁定如主文。
中　　華　　民　　國　　96　　年　　7 　　月　　16　　日
 　　　　　　     刑事第四庭法  　官　邰婉玲
以上正本證明與原本無異。
對於本件裁定如有不服，應於收受送達後5 日內，向本院提出抗
告書狀，敘述抗告之理由，抗告於臺灣高等法院。
中　　華　　民　　國　　96　　年　　7 　　月　　16　　日
                            書 記 官  彭筠凱
【附表】  受刑人甲○○減刑及定應執行刑案件一覽表
┌──────────┬──────────┬──────────┐
│   編          號   │         １         │         ２         │
├──────────┼──────────┼──────────┤
│   罪          名   │  毒品危害防制條例  │  毒品危害防制條例  │
├──────────┼──────────┼──────────┤
│                    │有期徒刑5月，如易科 │有期徒刑3月，如易科 │
│   宣　　告　　刑   │罰金，以300元折算1日│罰金，以300元折算1日│
│                    │                    │                    │
├──────────┼──────────┼──────────┤
│ 　犯　罪　日　期　 │      94.01.17      │                    │
│　 年    月    日   │         至         │      94.01.29      │
│                    │      94.02.02      │                    │
├──────────┼──────────┼──────────┤
│   偵  查  機  關　 │基隆地檢94年度毒偵字│基隆地檢94年偵度字第│
│   年　度　案　號   │第520 號            │2313號              │
├───┬──────┼──────────┼──────────┤
│      │　法    院  │  臺灣基隆地方法院  │  臺灣基隆地方法院  │
│最  後├──────┼──────────┼──────────┤
│      │　案    號  │ 94年度易字第217 號 │ 94年度易字第258 號 │
│事實審├──────┼──────────┼──────────┤
│      │　判決日期  │      94.06.27      │      94.07.20      │
├───┼──────┼──────────┼──────────┤
│      │　法    院  │  臺灣基隆地方法院  │  臺灣基隆地方法院  │
│確  定├──────┼──────────┼──────────┤
│      │　案    號  │ 94年度易字第217 號 │ 94年度易字第258 號 │
│判  決├──────┼──────────┼──────────┤
│      │　判決確定　│     94.07.22       │      94.08.19      │
│      │　日　　期  │                    │                    │
├───┴──────┼──────────┼──────────┤
│　 所　犯　法　條   │毒品危害防制條例第10│毒品危害防制條例第10│
│                    │條第2 項            │條第1 項            │
├──────────┼──────────┼──────────┤
│　 合於 96 年罪犯   │是                  │是                  │
│   減  刑　條　例 　│            　      │                    │
├──────────┼──────────┼──────────┤
│                    │有期徒刑2 月又15日，│有期徒刑1 月又15日，│
│   減  得  之  刑   │如易科罰金，以銀元  │如易科罰金，以銀元  │
│                    │300 元即新台幣900 元│300 元即新台幣900 元│
│                    │折算1 日            │折算1 日            │
├──────────┼──────────┼──────────┤
│ 　備　　　　　註   │基隆地檢94年度執字第│基隆地檢94年度執字第│
│                    │1635號              │1883號              │
└──────────┴──────────┴──────────┘
